臺灣桃園地方法院民事裁定　　　　　 100年度消債清字第32號
聲　請　人
即債務人　　李春妹
代　理　人　李宏文律師
上列當事人因消費者債務清理事件聲請清算，本院裁定如下：
    主  文
聲請人自中華民國一○○年七月二十七日上午九時起開始清算程
序。
命司法事務官進行本件清算程序。
    理  由
一、又法院開始清算程序之裁定，應載明其年、月、日、時，並
    即時發生效力。法院裁定開始更生或清算程序後，得命司法
    事務官進行更生或清算程序；必要時，得選任律師、會計師
    或其他適當之自然人或法人一人為監督人或管理人。復為同
    條例第83 條 第1 項、第16條第1 項所明定。
二、本件聲請清算意旨略以：聲請人因積欠金融機構無擔保債務
    總金額新臺幣（下同）835,148 元，並有不能清償債務情事
    ，曾向最大債權金融機構中國信託商業銀行（下稱中信銀行
    ）請求共同協商債務清償方案，惟因中信銀行所給予之協商
    方案為180 期、每月須繳納6,606 元，實已逾聲請人能力所
    能負荷，故而協商不成立，並經中信銀行發給前置協商不成
    立通知書。聲請人因在小吃店工作，離婚，尚須扶養2 名子
    女，已無力繼續清償，復未經法院裁定開始清算程序或宣告
    破產，爰向本院聲請清算等語。
三、經查，債務人所主張之上開事實，業據其提出前置協商不成
    立通知書、財產歸屬資料清單、98年度綜合所得稅各類所得
    清單、99年度綜合所得稅結算申報所得資料參考清單、房屋
    租賃契約書影本、收入證明書等件各乙份在卷可考，堪信為
    真實。
四、再查，衡以聲請人所主張之膳食費、交通費、電費、雜支費
    之金額，依現今社會經濟狀況及聲請人個人所需程度等因素
    綜合考量，亦難認無逾越一般人消費必要之嫌。是聲請人既
    未就其主張之膳食費、交通費、電費、雜支等費用支出提出
    證據以為必要性之釋明，且所主張之生活費用又有過高之嫌
    ，自難遽採。又聲請人向銀行大量貸款金錢花用於先，在無
    力清償債務於後時，自應撙節支出，力求以最低物質限度過
    日，則本院參考行政院內政部公告之99年度台灣省平均每人
    每月生活之最低生活費9,829 元，依此標準作為聲請人每月
    生活費之支出依據，自無不當。又聲請人與其夫應共同負擔
    其2 位未成年子女之生活費，以前述內政部公告之99年度台
    灣省平均每人每月生活之最低生活費9,829 元六成為標準，
    計算聲請人每月應負擔其子女之生活費金額應為5,898 元（
    計算式：9,829 元×0.6 ÷2 ×2 ＝5,898 元，元以下四捨
    五入）。另聲請人主張每月需支出房租7,000 元，業據提出
    房屋租賃契約書為憑，足堪採信。是以，聲請人每月必要生
    活支出金額應為22,727（個人最低生活費9,829 元+ 子女扶
    養費5,898 元+ 房租7,000 元＝22,727元），實已逾其每月
    薪資，遑論能清償先前最大債權銀行中信銀行所提供聲請人
    之協商還款方案:180期、利率5%、每期還款6,606 元，是聲
    請人每月薪資所得扣除必要支出後，顯不足以清償前開協商
    還款之金額。從而，聲請人陳其有不能清償債務之事實，應
    屬無訛。此外，本件又查無聲請人有消費者債務清理條例第
    6 條第3 項、第8 條或第82條第2 項所定駁回清算聲請之事
    由存在，聲請人聲請清算，應屬有據，並命司法事務官進行
    清算程序，爰裁定如主文。
中    華    民    國    100   年    7    月    20    日
                  民事第一庭  法  官  陳婉玉
上列正本證明與原本無異。
開始清算程序之裁定不得抗告。
中    華    民    國    100    年    7    月    20    日
                              書記官  利冠蔚